【裁判字號】    90,毒抗,209
【裁判日期】    900212
【裁判案由】    聲請觀察勒戒
【裁判全文】
臺灣高等法院臺中分院刑事裁定                      九十年度毒抗字第二九號
    抗  告  人
    即  被  告  甲○○
右列抗告人因聲請觀察勒戒案件，不服臺灣台中地方法院中華民國九十年二月十二日
裁定（九十年度毒聲字第六四一號）提起抗告，本院裁定如左：
      主  文
抗告駁回。
      理  由
一、按施用第一、二級毒品者，檢察官應先將被告送勒戒處所觀察、勒戒，其期間不
    得逾一月，毒品危害防制條例第二十條第一項定有明文。
二、本件抗告意旨略以：抗告人並非毒品案之現行犯，且抗告人堅決否認有施用毒品
    之行為，但警方堅持對被告採尿，抗告人始同意採尿，然尿液檢查結果卻呈嗎啡
    陽性反應，其中必定有誤，請求重新檢驗。抗告人嗣又補充抗告理由謂：抗告人
    並未接受警方採尿，祇於製作筆錄前，員警拿紙條給抗告人簽名，並未在尿液封
    條上簽名，因抗告人患精神異常症，誤以此次採尿係八十九年十月二十一日被清
    水分局刑事組所採尿液之檢驗結果，而為前揭有採尿之錯誤陳述。爰檢附診斷書
    影本多紙提出抗告，請求撤銷原裁定云云。
二、經查：抗告人前曾於民國八十七年間，因毒品危害防制條例案件，經觀察、勒戒
    後，認無繼續施用毒品傾向，由台灣高雄地方法院判決免刑確定。復於八十九年
    十月十一日採尿之前三日內，在不詳地點，施用第一級毒品海洛因，為警於八十
    九年十月十一日採尿送驗後發覺上情。抗告人雖否認上開犯行，惟查抗告人原係
    因涉嫌竊盜被警方帶回派出所製作筆錄，因抗告人於警詢時表示其曾於八十七年
    間接受勒戒處分，惟最近並未再施用第一級或第二級毒品，警方即詢問其是否願
    意接受採尿檢驗，抗告人表示願意，親自洗滌空瓶將尿液放進空瓶並予裝封，有
    警方偵訊筆錄之記載可稽，復有抗告人親捺指印之台中縣警察局清水分局明秀派
    出所委託鑑驗尿液代號與真實姓名對照表在卷可考，抗告人辯稱未接受採尿云云
    ，顯與事實不合。次查抗告人於警訊時所採集之尿液，經送檢驗結果呈嗎啡陽性
    反應，有台中縣衛生局出具之檢驗尿水報告書一紙附卷可稽。又一般吸食或施打
    煙毒品（或麻醉藥品），八小時內約有百分之八十量於尿中排出，二十四小時後
    剩餘量之百分之九十再排出，七十二小時後仍有微量排出，而因人體代謝差異（
    即成癮者），其代謝時間慢，故於一百二十小時內，利用較具公信力之儀器（如
    氣相層析質譜儀）仍「可能」被檢測出，業經憲兵司令部八十年五月七日（八０
    ）鑑檢字第一七四六號函釋在案。本件抗告人之尿液因未以氣相層析質譜儀檢驗
    ，故依照上開函文所示，抗告人應於採尿前三日有施用第一級毒品海洛因之情事
    ，堪以認定，其聲請將所採集之尿液重新送請檢驗，亦核無必要。末查：抗告人
    前曾於民國八十七年間，因毒品危害防制條例案件，經觀察、勒戒後，認無繼續
    施用毒品傾向，由台灣高雄地方法院判決免刑確定案，並有台灣台中地方法院檢
    察署刑案資料查註記錄表在卷可考。其於前開免刑判決後之五年內再犯毒品危害
    防制條例第十條第一項之犯行，原審法院因而依台灣台中地方法院檢察署檢察官
    之聲請，裁定應送勒戒所觀察、勒戒，於法並無不合，抗告人仍以未施用毒品而
    不服原裁定，自屬無據，本件抗告為無理由，應予駁回。
三、據上論結，應依刑事訴訟法第四百十二條，裁定如主文。
中       華       民       國   九  十    年     四      月   二十五    日
                                臺灣高等法院臺中分院刑事第四庭
                                      審判長法  官  洪  耀  宗
                                            法  官  吳  重  政
                                            法  官  江  德  千
右正本證明與原本無異。
不得再抗告。
                                            書記官  吳  麗  琴
中       華       民       國   九  十    年     四      月   二十六    日
                                                                        Ｋ


司法院資訊處製作；財團法人民間司法改革基金會備份。
